---
title: "R Markdown Exercise"
author: "Mansun Kuo"
date: "July 24, 2014"
output:
  html_document:
    fig_caption: no
    fig_height: 5
    fig_width: 7
    highlight: default
    keep_md: no
    number_sections: no
    theme: default
    toc: yes
---


```{r, include=TRUE}
# load("data/salary.RData")
data(salary, package="DSC2014Tutorial")
knitr::opts_chunk$set(warning = FALSE,
                      echo = TRUE,
                      message = TRUE)
```


## 油電業薪資近9萬，是教服業的4倍?

新聞連結：

- [自由時報](https://tw.news.yahoo.com/%E6%B2%B9%E9%9B%BB%E6%A5%AD%E8%96%AA%E8%B3%87%E8%BF%919%E8%90%AC-%E6%95%99%E6%9C%8D%E6%A5%AD%E7%9A%844%E5%80%8D-221333602.html)
- [經濟部](http://www.moea.gov.tw/Mns/populace/news/News.aspx?kind=1&menu_id=40&news_id=35719)


### 行業別每人每月薪資 - Top 3 & Last 3

```{r dpi=75, fig.width=10}
a = order(salary_2013$每人每月薪資)
salary_news = matrix(salary_2013$每人每月薪資[c(head(a,3),tail(a,3))],ncol = 6)
colnames(salary_news) = salary_2013$行業[c(head(a,3),tail(a,3))]

# Mac顯示中文需設置字型
# http://equation85.github.io/blog/graph-font-of-r-in-mac-os-x/
par(family='STKaiti')
mp = barplot(salary_news) #x軸座標
text(mp,10000,salary_news) #標註薪資
```

```{r}
salary_year_file = ls()[grep("[0-9]{4}$",ls())]
salary_year = substring(salary_year_file,
                        nchar(salary_year_file) - 3)
```


從上方圖表可以清楚地看到，`r salary_year`
年`r colnames(salary_news)[which.max(salary_news)]`每人每月薪資為
`r salary_news[which.max(salary_news)]`元，
是所有行業別中最高的，
第二名`r colnames(salary_news)[length(salary_news)-1]`也有
`r salary_news[length(salary_news)-1]`，第三名`r colnames(salary_news)[length(salary_news)-2]`較第二名少了
`r salary_news[length(salary_news)-1]  - salary_news[length(salary_news)-2]`，但還是有
`r salary_news[length(salary_news)-2]`元。

整體薪資水準較為不佳則是`r colnames(salary_news)[1]`
、`r colnames(salary_news)[2]`和`r colnames(salary_news)[3]`，
其中`r colnames(salary_news)[1]`每人每月薪資是
`r salary_news[1]`，
約僅有`r colnames(salary_news)[which.max(salary_news)]`的
`r round(salary_news[1] / salary_news[length(salary_news)] * 100)`%。


### 行業別每人每月薪資總表

```{r results='asis'}
index = order(salary_2013$每人每月薪資, decreasing = TRUE)
knitr::kable(salary_2013[index, c("行業", "每人每月薪資")], 
             row.names=FALSE)
```


